臺灣高雄地方法院刑事判決　　　　　　　96年度訴字第1410號
公　訴　人　臺灣高雄地方法院檢察署檢察官
被　　　告　乙○○
上列被告因毒品危害防制條例案件，經檢察官提起公訴（96年度
毒偵字第1922號），本院改依簡式審判程序審理，判決如下：
    主  文
乙○○施用第一級毒品，處有期徒刑柒月，減為有期徒刑參月又
拾伍日，如易科罰金，以新臺幣壹仟元折算壹日。扣案之第一級
毒品海洛因壹包（驗後淨重零點零陸零公克）沒收銷燬之。
    事  實
一、乙○○曾因施用毒品案件，經本院以89年度毒聲字第245 號
    裁定送觀察、勒戒後，認有繼續施用毒品傾向，而由本院以
    90年度毒聲字第4834號裁定令入戒治處所施以強制戒治，復
    經本院以91年度毒聲字第3669號裁定停止戒治，於民國91年
    7 月18日釋放出戒治處所，嗣於91年8 月5 日戒治期滿執行
    完畢。詎其仍不知戒絕毒癮，明知海洛因業經公告列為毒品
    危害防制條例第2 條第2 項第1 款之第一級毒品，不得非法
    持有、施用，猶於前開強制戒治執行完畢釋放後5 年內，基
    於施用第一級毒品海洛因之犯意，於96年2 月11日下午1 時
    許，在其不詳姓名友人位於高雄市小港區大林埔地區之住處
    ，以將第一級毒品海洛因加水置於針筒內注射手臂血管之方
    式，施用第一級毒品海洛因1 次。嗣於96年2 月11日下午1
    時55分許，其行經高雄市○○區○○路211 號前，因形跡可
    疑為警盤查，並扣得預備供其施用之第一級毒品海洛因1 包
    （驗後淨重0.060 公克），因而查悉上情。
二、案經高雄市政府警察局小港分局移送臺灣高雄地方法院檢察
    署檢察官偵查起訴。
    理  由
一、按本件被告乙○○所犯係死刑、無期徒刑、最輕本刑為3 年
    以上有期徒刑以外之罪，其於準備程序就前揭被訴事實為有
    罪之陳述，經受命法官告知簡式審判程序之旨，並聽取其與
    公訴人意見後，本院認無不得或不宜改依簡式審判程序進行
    之處，爰依刑事訴訟法第273 條之1 第1 項、第284 條之1
    ，裁定本件由受命法官獨任進行簡式審判程序，合先敘明。
二、前揭犯罪事實，業據被告於本院審理中坦承不諱，且其前開
    為警查獲後，經採集尿液送檢之檢驗結果，係呈施用第一級
    毒品海洛因後所會產生之嗎啡陽性反應，有高雄市立凱旋醫
    院96年2 月26日A00000000 號濫用藥物尿液檢驗報告在卷可
    稽，而扣案之1 包物品，經高雄市立凱旋醫院鑑驗結果，確
    為第一級毒品海洛因（驗後淨重0.060 公克），有該院96年
    3 月26日高市凱醫驗字第3691號濫用藥物成品檢驗鑑定書附
    卷可佐（上開被告以外之人於審判外所為之書面陳述，因本
    件已改行簡式審判程序，依刑事訴訟法第159 條第2 項之規
    定，應具有證據能力），則被告前開自白顯與事實相符，堪
    以採信，本件事證明確，被告前揭犯行，洵堪認定。另被告
    曾因施用毒品案件，經本院以89年度毒聲字第245 號裁定送
    觀察、勒戒後，認有繼續施用毒品傾向，而由本院以90年度
    毒聲字第4834號裁定令入戒治處所施以強制戒治，復經本院
    以91年度毒聲字第3669號裁定停止戒治，於91年7 月18日釋
    放出戒治處所，嗣於91年8 月5 日戒治期滿執行完畢等情，
    有臺灣高等法院被告前案紀錄表在卷可憑，被告於強制戒治
    執行完畢釋放後，5 年內再犯本件施用第一級毒品海洛因之
    犯行，依法自應予以追訴處罰。
三、按海洛因係毒品危害防制條例第2 條第2 項第1 款所稱之第
    一級毒品，故核被告所為，係犯該條例第10條第1 項之施用
    第一級毒品罪。被告持有第一級毒品海洛因後，進而施用，
    其持有之低度行為應為施用之高度行為所吸收，不另論罪。
    爰審酌被告經強制戒治後，尚未能戒絕毒癮，足證前開保安
    處分措施實難矯治其惡性，惟念其犯後坦承罪行，態度良好
    ，而所犯係為自戕行為，尚未對他人造成實害，復參以其先
    前因施用毒品案件遭論罪科刑之次數、為本件犯行期間遭查
    獲之次數等一切情狀，量處如主文所示之刑，以示儆懲。又
    被告犯罪時間於96年4 月24日以前，應依中華民國96年罪犯
    減刑條例，減其宣告刑2 分之1 如主文所示，並參酌被告教
    育程度為國中畢業、家庭經濟狀況非佳等情（此為其於警詢
    中所自承），諭知易科罰金之折算標準。扣案之1 包毒品確
    為第一級毒品海洛因之事實，業如前述，而因鑑定單位一般
    係以傾倒之方式，將包裝袋內之第一級毒品海洛因倒出而與
    包裝袋分離而稱重，必要時，輔以刮杓刮取袋內粉末，然無
    論依何種方式分離，包裝袋內均有極微量之第一級毒品海洛
    因殘留，業經法務部調查局以93年3 月19日調科壹字第0930
    0113060 號函釋在案，此為本院職務上已知之事實，足認前
    開空包裝袋，其內含有極微量第一級毒品海洛因殘留而無法
    析離，應整體視為查獲之第一級毒品海洛因，依毒品危害防
    制條例第18條第1 項前段之規定，諭知沒收銷燬之；至於鑑
    識耗損之第一級毒品海洛因，既已滅失，爰不再行諭知沒收
    銷燬，併此敘明。
據上論斷，應依刑事訴訟法第273 條之1 第1 項、第284 條之1
、第299 條第1 項前段，毒品危害防制條例第10條第1 項、第18
條第1 項前段，刑法第11條、第41條第1 項前段，中華民國96年
罪犯減刑條例第2 條第1 項第3 款、第7 條、第9 條，判決如主
文。
本案經檢察官甲○○到庭執行職務。
中　　華　　民　　國　　96　　年　　8 　　月　　17　　日
                  刑事第五庭    法　官 陳君杰
以上正本證明與原本無異。
如不服本判決應於收受本判決後10日內向本院提出上訴書狀，並
應敘述具體理由，如未敘述上訴理由者，應於上訴期間屆滿後20
日內補提理由書狀於本院（均須按他造當事人之人數附繕本）「
切勿逕送上級法院」。
中　　華　　民　　國　　96　　年　　8 　　月　　17　　日
                                書記官 陳昱良
附錄本判決論罪科刑之法條：
毒品危害防制條例第10條第1 項
施用第一級毒品者，處6 月以上5 年以下有期徒刑。
